【裁判字號】    92,訴,908
【裁判日期】    920829
【裁判案由】    違反電業法
【裁判全文】
臺灣彰化地方法院刑事判決                          九十二年度訴字第九八號
    公  訴  人  臺灣彰化地方法院檢察署檢察官
    被      告  甲○○
右列被告因違反電業法案件，經檢察官提起公訴（九十二年度偵字第二八零二號），
本院判決如左：
    主      文
甲○○未經電業供電，而在其供電線路上私接電線，處有期徒刑肆月，如易科罰金以
參佰元折算壹日。
    事      實
一、甲○○前曾因公共危險罪，經本院判處有期徒刑二月，如易科罰金以參佰元折算
    壹日，緩刑二年確定，目前仍在緩刑期間內，仍不思悔改，明知其承租位於彰化
    縣鹿港鎮查安巷一六三之一號房屋上之電號三九–八Ο七六–二四號電表，因連
    續二期未繳電費，業經台灣電力股份有限公司彰化區營業處先於九十二年一月三
    十日終止租約，嗣併派員於民國九十二年二月十三日拆表廢止，未經電業供電，
    竟仍於同年三月二十九日十六時許，擅自撬開該電表底座，將引接線拉出，再以
    自備之電線連接到其工廠內，而在其供電線路上私接電線竊電，共計竊得一三一
    四Ο度之電力，嗣於同日十七時十分許，為前開房屋之屋主李元顯發現甲○○之
    廠房機器運轉聲且鍋爐蒸氣有冒煙情事，李元顯即委請其妻與郭獻旗報警查獲，
    並扣得銅導線（電纜線）二截。
二、案經彰縣警察局鹿港分局報請臺灣彰化地方法院檢察署檢察官偵查起訴。
    理      由
一、訊據被告甲○○矢口否認有何私接電線竊電之犯行，辯稱：伊並未私接電線竊電
    云云。惟查前揭事實，業據證人即上開處所之出租人李元顯、在場目擊證人郭獻
    旗、查獲警員廖振村、台灣電力公司彰化營業處稽查員乙○○在偵查中證述明確
    ，互核相符。況被告在警訊中被問及「你何時開始私接電力，接電使用多久」？
    答稱：伊於九十二年三月二十九日十六時、十七時許才開始試約二十分鐘，嗣於
    臺灣彰化地方法院檢察署檢察官第一次內勤偵查中被問及「有無以電線接台電電
    源竊電」？亦均坦承「試看如此是否可竊電，通電約二十分鐘，電線是現有的」
    等語，參諸當時被告之廠房機器運轉聲且鍋爐蒸氣有冒煙情事，被告事後否認，
    顯係卸責之詞，不足採信。此外，復有有現場照片七幀、台灣電力公司用電實地
    調查書、追償電費計算單、李元顯庭呈之現場狀片照片各一份及如事實欄所述之
    物在卷可證，其犯行已堪認定。
二、核被告甲○○所為，係犯電業法第一百零六條第一款之竊電罪。爰審酌被告犯罪
    之動機、手段、所生之危害及犯後態度等一切情狀，量處如主文所示之刑及諭知
    易科罰金之折算標準。至扣案之銅導線（電纜線）二截，並無證據足資證明係被
    告所有之物，併不予宣告沒收。
據上論斷，應依刑事訴訟法第二百九十九條第一項前段，電業法第一百零六條第一款
，刑法第十一條前段、第四十一條第一項前段，罰金罰鍰提高標準條例第一條前段、
第二條，判決如主文。
本案經檢察官林裕斌到庭執行職務。
中    華     民     國      九十二     年      八     月    二十九      日
                                臺灣彰化地方法院刑事第三庭
                                    法      官        施  坤  樹
右正本證明與原本無異。
如不服本判決，應於判決送達後十日內向本院提出上訴狀( 須附繕本 )。
                                    法院書記官        陳  文  俊
中    華     民     國      九十二     年      八     月    二十九      日
電業法第一百零六條
有左列行為之一者為竊電，處五年以下有期徒刑、拘役或五百元以下罰金：
一、未經電業供電而在其供電線路上私接電線者。
二、繞越電度表或其他計電器，損壞或改動表外之線路者。
三、損壞或改變電度表、無效電力計、其他計電器之構造，或以其他方法使其失效不
準者。
四、在電價較低之線路上，私接電價較高之電器者。
五、包燈用戶，在原定電燈盞數及瓦特數以外，私自增加盞數或瓦特數者。


司法院資訊處製作；財團法人民間司法改革基金會備份。
